【裁判字號】    99,訴,782
【裁判日期】    990813
【裁判案由】    毒品危害防制條例
【裁判全文】
臺灣臺北地方法院刑事判決               99年度訴字第782號
公  訴  人  臺灣臺北地方法院檢察署檢察官
被      告  甲○○○
上列被告因毒品危害防制條例案件，經檢察官提起公訴（99年度
馮椷字第1347號），本院判決如下：
    主  文
甲○○○施用第一級毒品，累犯，處有期徒刑捌月。扣案之第一
級毒品海洛因壹包（驗餘淨重零點參陸玖公克），沒收銷燬之，
另扣案之注射針筒貳支、剷管肆支沒收；又施用第二級毒品，累
犯，處有期徒刑肆月。扣案之第二級毒品甲基安非他命壹包（驗
餘淨重零點零柒柒捌公克），沒收銷燬之，另扣案之安非他命吸
食器貳組、玻璃球壹顆、剷管肆支沒收。應執行有期徒刑拾月，
扣案之第一級毒品海洛因壹包（驗餘淨重零點參陸玖公克）、第
二級毒品甲基安非他命壹包（驗餘淨重零點零柒柒捌公克），沒
收銷燬之，另扣案之注射針筒貳支、剷管肆支、安非他命吸食器
貳組、玻璃球壹顆沒收。
    事  實
一、甲○○○前於民國97年間，因違反毒品危害防制條例案件，
    經本院以97年度毒聲字第44號裁定送觀察勒戒後，認其有繼
    續施用毒品傾向，再以97年度毒聲字第394號裁定送強制戒
    治，因無繼續強制戒治之必要，而於98年3月10日停止戒治
    處分出所，並由臺灣臺北地方法院檢察署檢察官以98年度戒
    毒偵字第76號為不起訴處分。又因違反毒品危害防制條例及
    違反槍砲彈藥刀械管制條例案件，經臺灣高等法院於91年1
    月3日以90年度上訴字第1787號判分別判處有期徒刑6月及8
    月，並定應執行有期徒刑1年確定。復因偽造文書案件，經
    本院於97年7月2日以95年度訴字第1188號判處有期徒刑3月
    確定。前揭三罪，嗣經本院依中華民國九十六年罪犯減刑條
    例規定，以97年度聲減字第346號裁定分別減刑為有期徒刑3
    月、4月及1月又15日，並定應執行刑為有期徒刑7月確定，
    因其先前已入監執行之刑期逾減刑後刑期，故無庸再入監執
    行，而以上開減刑條例96年7月16日施行日期為其執行完畢
    日期。竟仍不知悔改，分別基於施用第一、二級毒品之犯意
    ，於99年3月17日8時30分許，在臺北縣新店市○○路○段105
    巷4弄4號2樓住處，先以注射針筒注射之方式，施用第一級
    毒品海洛因1次，稍後再以用火燒烤之方式，施用第二級毒
    品甲基安非他命1次。嗣於翌日凌晨1時30分許，經臺北縣政
    府警察局新店分局警察持本院所核發之搜索票，並經甲○○
    ○之同意後，前往上址及同縣市○○路○段134號2樓其經營
    佛緣居處所搜索，並扣得第一級毒品海洛因1包（原淨重
    0.371 公克，取樣0.002公克，驗餘淨重0.369公克）、第二
    級毒品甲基安非他命1包（原淨重0.078公克，取樣0.0002公
    克，驗餘淨重0.077 8公克）、安非他命吸食器2組、剷管4
    支、玻璃球1顆及注射針筒2支等物。
二、案經臺北縣政府警察局新店分局報告臺灣臺北地方法院檢察
    署檢察官偵查起訴。
    理  由
壹、程序事項：
    本件被告甲○○○所犯係死刑、無期徒刑、最輕本刑為3年
    以上有期徒刑以外之罪，其於準備程序中就被訴事實為有罪
    之陳述，經法官告知簡式審判程序之旨，並聽取公訴人、被
    告之意見後，經本院合議庭裁定由受命法官獨任進行簡式審
    判程序。
貳、實體事項：
一、上揭犯罪事實:
  (一)業據被告甲○○○於本院審理時坦承不諱。又被告前開時、
    地為警查獲後，經警採集其尿液送驗結果呈嗎啡及甲基安非
    他命陽性反應，有經被告簽名確認之臺北縣政府警察局新店
    分局偵辦毒品危害防制條例案被移送者姓名及代碼對照表、
    臺灣檢驗科技股份有限公司於99年4月7日出具之濫用藥物檢
    驗報告各1紙在卷足憑（參毒偵字第1347號卷第27、53頁）
    。此外，並有第一級毒品海洛因1包（原淨重0.371公克，取
    樣0.002公克，驗餘淨重0.369公克）、第二級毒品甲基安非
    他命1包（原淨重0.078公克，取樣0.0002公克，驗餘淨重0.
    0778公克）、安非他命吸食器2組、剷管4支、玻璃球1顆及
    注射針筒2支等物扣案可資佐證。上開扣案之毒品2包，經鑑
    定結果確實分別含有第一級毒品海洛因及第二級毒品甲基安
    非他命成份，亦有交通部民用航空局航空醫務中心99年4月1
    2日航藥鑑字第0992414號鑑驗通知書附卷可查（參毒偵字第
    1347號卷第56頁）。按海洛因經注射入人體後，約80%於24
    小時內自尿中排出，一般而言，尿液中能否驗出嗎啡陽性反
    應與其投與量、投與途徑、採尿時間、個人體質及檢驗方法
    之靈敏度有關，國外曾有文獻報導注射6毫客之海洛因鹽酸
    鹽，其代謝物嗎啡之平均可檢出時限約為26小時（參照行政
    院衛生署藥物食品檢驗局（81）藥檢壹字第8114 885號函）
    。而安非他命經施用進入人體後，經人體代謝作用，約70%
    於24小時內自尿中排出，約90%於96小時內自尿中排出，最
    長可能不會超過4日（行政院衛生署藥物食品檢驗局81年2
    月8日（81）藥檢壹字第001156號函參照）。被告於前開時
    、地，被警查獲採尿送驗結果，既分別呈嗎啡及甲基安非他
    命類陽性反應，足認被告分別於上開時間，確有施用第一級
    毒品海洛因及第二級毒品甲基安非他命之犯行。被告於本院
    審理中，就前開犯罪事實所為之任意性自白，具有相當程度
    之真實性，可以採信。
  (二)被告雖辯稱:警察係在樓下將搜索票交付予伊，伊即主動交
    出扣案之物，並非警察搜索出來的云云，並請求傳訊證人朱
    紹康到庭作證。惟查，臺北縣政府警察局新店分局於99年3
    月15日獲悉被告涉嫌施用第一級、第二級毒品犯行，而於99
    年3月17日以被告為犯罪嫌疑人，經由臺灣臺北地方法院檢
    察署檢察官向本院聲請核發搜索票。本院審查後，於同日核
    發臺北縣新店市○○路○段105巷4弄4號2樓及同縣市○○路○
    段134號2樓之搜索票2紙，搜索票中並已載明受搜索人為被
    告。是臺北縣政府警察局新店分局警察已發覺被告犯施用毒
    品犯行，並已進行搜索之偵查作為，是縱警察前往上址搜索
    時，由被告自己交出上開扣案之物，被告仍不得據此主張自
    首，是其請求傳訊朱紹康到庭作證，顯無傳訊必要，附此敘
    明。
  (三)綜上，本件被告施用第一級毒品海洛因1次及施用第二級毒
    品甲基安非他命1次之犯行，均事證明確，洵堪認定。被告
    前於97年間，因違反毒品危害防制條例案件，經本院以97年
    度毒聲字第44號裁定送觀察勒戒後，認其有繼續施用毒品傾
    向，再以97年度毒聲字第394號裁定送強制戒治，因無繼續
    強制戒治之必要而於98年3月10日停止戒治處分出所，並由
    臺灣臺北地方法院檢察署檢察官以98年度戒毒偵字第76號為
    不起訴處分，此有臺灣高等法院被告前案紀錄表在卷可稽。
    其於強制戒治執行完畢釋放後，5年內再犯本件施用第一級
    毒品、第二級毒品罪，自應依法論科。
二、論罪科刑理由:
  (一)核被告所為，係犯毒品危害防制條例第10條第1項之施用第
    一級毒品罪及同條第2項之施用第二級毒品罪。被告施用第
    一級毒品海洛因時，持有第一級毒品海洛因之低度行為，及
    其施用第二級毒品甲基安非他命時，持有第二級毒品甲基安
    非他命之低度行為，分別為其施用之高度行為所吸收，均不
    另論罪。被告施用第二級毒品及施用第一級毒品之行為，犯
    意各別，行為互殊，應分論併罰之。被告前因違反毒品危害
    防制條例及違反槍砲彈藥刀械管制條例案件，經臺灣高等法
    院於91年1月3日以90年度上訴字第1787號判分別判處有期徒
    刑6月及8月，並定應執行有期徒刑1年確定。復因偽造文書
    案件，經本院於97年7月2日以95年度訴字第1188號判處有期
    徒刑3月確定。前揭三罪，經本院依中華民國九十六年罪犯
    減刑條例規定，以97年度聲減字第346號裁定分別減刑為有
    期徒刑3月、4月及1月又15日，並定應執行刑為有期徒刑7
    月確定，因其先前已入監執行之刑期逾減刑後刑期，故無庸
    再入監執行，而以上開條例96年7月16日施行日期為其執行
    完畢日期，有臺灣高等法院被告前案紀錄表在卷可查。其於
    受有期徒刑之執行完畢後，5年內故意再犯本件有期徒刑以
    上之罪，均為累犯，均應依法加重其刑。爰審酌被告前已因
    施用毒品，受觀察勒戒、強制戒治之保安處分，及科刑、執
    行，而再為本件犯罪，顯見其未因前所受保安處分而決心改
    過，惟念施用毒品屬自戕行為，以及被告犯後於本院審理時
    坦承犯行之態度等一切情狀，分別量處如主文所示之刑，並
    定其應執行刑。
  (二)沒收:
  (1)扣案之第一級毒品海洛因1包及第二級毒品甲基安非他命1
    包，除分別取樣0.002公克、0.0002公克，於鑑定時已用磬
    ，失其違禁物之性質，不另為沒收之諭知外，第一級毒品海
    洛因驗餘淨重0.369公克，第二級毒品甲基安非他命驗餘淨
    重0.0778公克，均依毒品危害防制條例第18條第1項前段規
    定，分別於施用第一級、第二級毒品罪之主刑項下宣告沒收
    銷燬之。
  (2)扣案之注射針筒2支，為被告所有，供犯施用第一級毒品所
    用之物，另扣案之安非他命吸食器2組、玻璃球1顆，為被告
    所有，供犯施用第二級毒品所用之物，業據被告於警詢時供
    明在案，爰併依刑法第38條第1項第2款規定，分別於施用第
    一級、第二級毒品罪之主刑項下宣告沒收。另扣案之剷管4
    支，係被告所有，用以剷分其所施用之毒品所用之物，併依
    刑法第38條第1項第2款規定，於上開二罪之主刑項下均宣告
    沒收。
據上論斷，應依刑事訴訟法第273條之1、第299條第1項前段，毒
品危害防制條例第10條、第18條第1項前段，刑法第11條前段、
第47條第1項、第51條第5款、第38條第1項第2款，判決如主文。
本案經檢察官蔡彥守到庭執行職務。
中    華    民    國    99    年    8     月    13    日
                  刑事第四庭  法  官  李桂英
上正本證明與原本無異。
如不服本判決應於收受送達後10日內向本院提出上訴書狀，並應
敘述具體理由；其未敘述上訴理由者，應於上訴期間屆滿後20日
內向本院補提理由書（均須按他造當事人之人數附繕）。
                              書記官  嚴君珮
中    華    民    國    99    年    8     月    13    日
附錄本案論罪科刑法條全文:
毒品危害防制條例第10條
施用第一級毒品者，處 6 月以上 5 年以下有期徒刑。
施用第二級毒品者，處 3 年以下有期徒刑。

司法院資訊處製作；財團法人民間司法改革基金會備份。
